臺灣高等法院刑事裁定　　　　　　　　　　　　　　　九十三年度聲再字第四十五號
　　再審聲請人
　　即受判決人　甲○○
右列聲請人因違反銀行法案件，對於本院九十一年度上更（一）字第二五六號，中華
民國九十二年四月二十二日確定判決（原審案號：台灣新竹地方法院八十七年度訴字
第一０七號；起訴案號：台灣新竹地方法院檢察署八十六年度偵字第七六八八號），
聲請再審，本院裁定如左：
    主  文
再審之聲請駁回。
    理  由
一、再審聲請意旨略以：
  (一)鈞院九十一年度上更(一)字第二五六號確定判決，認再審聲請人即受判決人甲○○
    從事台灣地區與大陸地區間之匯兌業務，然依原確定判決附表一至附表五所載之
    匯款金額，竟有多筆低於新台幣十萬元以下之小額匯款，依吾人日常生活經驗，
    國內外匯兌業務往來金額，洵無小額匯兌情形發生，再審聲請人前曾辯稱附表一
    至附表五所載之款項，係其買賣漁貨之金額，並非無稽。
  (二)矧如原確定判決所認，台灣地區客戶欲委託再審聲請人將錢匯至大陸地區，則客
    戶在台灣交付新台幣之金額必為「整數」，絕無交付「零頭」金額之理，反之，
    若係在大陸地區欲匯回台灣地區之人民幣，則再審聲請人所轉出之新台幣，因匯
    率之調整必然出現「小數」或「零頭」，無恰為「整數」之可能；然依原確定判
    決附表一至附表五所載，無論係匯至大陸或匯回台灣者，其間往來金額均是整數
    與零頭各有不一，顯非合理。
  (三)原確定判決事實欄固謂再審聲請人非法辦理國內外匯兌業務，並以附表補充事實
    欄敘述其非法辦理國內外匯兌業務情形，然附表一至附表五所載，應係買賣漁貨
    之金額，自與辦理國內外匯兌業務無關，此等證據及事實確實足以動搖原確定判
    決，並明確存在卷內，而承審法官均未注意，原確定判決亦無隻字片語提及或論
    及何以不採用之理由，則該等證據不失為新證據，爰依刑事訴訟法第四百二十條
    第一項第六款之規定，聲請再審云云。
二、按刑事訴訟法第四百二十條第一項第六款所謂發見確實之新證據，係指該證據當
    時已存在，為法院及當事人所不知，事後始經發現者而言。且就新證據之本身形
    式上觀察，毋須經調查程序顯然可認為足以動搖原確定之判決者而言。
三、經查，本院九十一年度上更(一)字第二五六號刑事判決，係依再審聲請人之自白，
    證人黃裕財、曾懇朝、蕭素珠、王秀蓉、曾博昌、朱淑貞、彭彩霞、黃川、林碧
    鳳、康壽村、徐繡岳等人之證詞及扣案之證物，認定再審聲請人確有違反非銀行
    不得辦理國內外匯兌業務之犯行，原確定判決就附表一至附表五所載之匯款金額
    性質為何，業依前開卷證，為適法之裁量認定，並於判決理由中詳述採證之原因
    。再審聲請人僅對業經原確定判決審酌認定之附表一至附表五匯款之性質再為爭
    執而聲請再審，並未提出原確定判決時已存在，事後始發現且毋須經調查程序顯
    然可認為足以動搖原確定判決之新證據，是本件再審聲請人所舉聲請再審之理由
    ，核與刑事訴訟法第四百二十條第一項第六款之規定並不相符，應認為無再審理
    由，爰依同法第四百三十四條第一項，裁定如主文。
中　　　華　　　民　　　國　　九十三　　年　　　二　　　月　　　六　　　日
                              臺灣高等法院刑事第五庭
                                  審判長法  官  曾  德  水
                                        法  官  楊  炳  禎
                                        法  官  蘇  素  娥
右正本證明與原本無異。
如不服本裁定，應於收受送達後五日內向本院提出抗告狀。
                                        書記官  何  閣  梅
中　　　華　　　民　　　國　　九十三　　年　　　二　　　月　　　六　　　日
